臺灣新竹地方法院刑事判決　　　　　　　　　　　　　　九十一年度易字第四二號
　　公　訴　人　臺灣新竹地方法院檢察署檢察官
　　被　　　告　甲○○
右列被告因偽造文書等案件，經檢察官提起公訴（九十年度偵字第四四三八號）及移
送併辦（台灣桃園地方法院檢察署九十年度偵字第一六三七五號），本院判決如左：
    主  文
甲○○意圖為自己不法之所有，而侵占遺失物，處罰金參佰元，如易服勞役，以參佰
元折算壹日。又偽造署押，足以生損害於公眾及他人，處有期徒刑參月，如易科罰金
，以參佰元折算壹日。扣案之被告分別於九十年五月三十日晚上七時許及九十年五月
三十一日下午一時三十分許，在桃園縣警察局中壢分局警訊筆錄上，偽造「彭光麟」
之簽名貳及指印拾貳枚，均沒收。
    事  實
一、甲○○曾於民國八十七年間因竊盜案件，經本院以八十七年易字第四七七號判處
    有期徒刑六月，並於八十八年十一月二十八日執行完畢。復於八十九年間因再犯
    竊盜罪，經本院以八十八年易字第七三三號判處有期徒刑一年三月，嗣經台灣高
    等法院於八十九年四月二十六日以八十九年度上易字第八二四號判決上訴駁回確
    定，因甲○○逃匿未到案執行，經發佈通緝中。猶不知悔改，於九十年五月三十
    日下午二時三十分許，在桃園縣龍潭鄉石管局前，拾獲他人所遺失之手提包一只
    （內含有丁○○於八十九年四月初在新竹市○○路花市為他人所竊取之身分證、
    駕照各一枚；乙○○於八十九年六月十三日在台北縣中和市勵行市場為他人所竊
    取之身分證一枚及丙○於九十年五月六日在桃園縣平鎮市○○路四百三十巷七十
    號前失竊之車牌號碼Ｅ７─七八七０號車牌二面），竟意圖為自己不法之所有，
    予以侵占入己。嗣於同日下午三時二十分許，甲○○向友人戴金君借用車牌號碼
    ＫＨ─０一八一號自用小客車，並將上開物品放置於車內，行經桃園縣龍潭鄉○
    ○路一０六號前為警臨檢查獲，並扣得上開身分證、駕照及車牌二面。詎甲○○
    竟意圖逃避竊盜通緝之執行，基於偽造他人署押之接續犯意，接續於同月三十日
    晚上七時許及三十一日下午一時三十分許，在桃園縣警察局中壢分局，假冒其弟
    彭光麟之名應訊，並在警訊筆錄上偽造「彭光麟」之簽名二枚並按指印十二枚（
    起訴書誤載為八枚），足以生損害於彭光麟及偵查機關偵查案件之正確性。而為
    警循線查獲上情。
二、案經桃園縣警察局中壢分局報請台灣桃園地方法院檢察署檢察官呈請台灣高等法
    院檢察署檢察長核轉台灣新竹地方法院檢察署檢察官偵查起訴及台灣桃園地方法
    院檢察署檢察官簽分偵辦並移送本院併案辦理。
    理  由
一、訊據被告甲○○對於右揭時、地，拾得上開遺失物並據為己有，且為警臨檢前揭
    自小客車時因為規避通緝，進而在警訊筆錄上偽造其弟「彭光麟」之署押等事實
    ，坦承不諱（參本院九十一年五月七日之審理筆錄）。核與上開遺失物及自小客
    車之所有人丁○○、乙○○、丙○及戴金君分於警訊時所陳之情節相符，此外並
    有贓證認領保管單三紙、車籍作業系統查詢認可資料表一紙、車輛竊盜、車牌失
    竊資料個別詢報表一紙及偽造「彭光麟」之簽名二枚、指印十二枚在卷可查。是
    本案事證明確，被告犯行應堪認定，自應依法論科。
二、核被告所為係犯刑法第三百三十七條之侵占遺失物罪及第二百十七條第一項之偽
    造署押罪。其於同次為警查獲後，基於單一冒名應訊之決意，接續於桃園縣警察
  局中壢分局九十年五月三十日晚上七時許及五月三十一日下午一時三十分許之警
    訊筆錄上偽造「彭光麟」」之署押，係屬基於一貫犯意之多次接續行為，應為偽
    造署押之接續犯而屬單純一罪。又被告所犯侵占遺失物罪與偽造署押罪間，犯意
    各別，罪明各異，應予分論併罰。再被告曾於八十七年間因竊盜案件，經本院以
    八十七年易字第四七七號判處有期徒刑六月，並於八十八年十一月二十八日執行
    完畢，有台灣高等法院被告全國前案紀錄表可查，其於未滿五年再犯本件有期徒
    刑以上之罪，為累犯，應依刑法第四十七條加重其刑。爰審酌被告素行不良、一
    時失慮侵占他人遺失物、侵占遺失物及偽造署押之被害人因本案所受之損失、及
    被告犯後坦承犯行，本案所生危害非重大，被告已思悔悟等一切情狀，量處如主
    文所示之刑，並分別諭知易服勞役及易科罰金之標準。扣案之被告分別於九十年
    五月三十日晚上七時許及九十年五月三十一日下午一時三十分許，在桃園縣中壢
    分局警訊筆錄，偽造「彭光麟」之簽名二枚及指印十二枚，應依刑法第二百二十
    九條規定，併予宣告沒收。
三、至台灣桃園地方法院檢察署九十年度偵字第一六三七五號移送併案部分，係與上
    開桃園縣警察局中壢分局報請台灣桃園地方法院檢察署檢察官呈請台灣高等法院
    檢察署檢察長核轉台灣新竹地方法院檢察署檢察官偵查起訴部分相同，為同一案
    件，本院自有權審理，附此敘明。
據上論斷，應依刑事訴訟法第二百九十九條第一項前段，刑法第三百三十七條、第二
百十七條、第二百十九條、第四十一條第一項前段、第四十二條第二項、第五十一條
第十款，罰金罰鍰提高標準處罰條例第一條、第二條，判決如主文。
本案經檢察官吳金棟到庭執行職務。
中      華      民      國    九十一  年    五      月    二十二    日
                                    台灣新竹地方法院刑事第一庭
                                        法  官    彭  淑  苑
右正本證明與原本無異。
如不服本判決，應於判決送達後十日內向本院提出上訴狀( 應附繕本 )，上訴於
臺灣高等法院。
                                        書記官    饒  興  蘭
中      華      民      國    九十一  年    五      月    二十二    日
